臺灣高等法院高雄分院刑事判決　　　　　九十二年度上訴字第二一五三號
　　上　訴　人
　　即　被　告　乙貴安
　　指定辯護人　本院公設辯護人
右上訴人因偽造有價證券等案件，不服臺灣屏東地方法院九十二年度自字第二０號中
華民國九十二年十月廿八日第一審判決，提起上訴，本院判決如左：
      主      文
原判決撤銷。
乙貴安共同連續意圖供行使之用，而偽造有價証券，處有期徒刑年貳月。如附表所
示偽造之有價証券均沒收。
      事      實
一、乙貴安係傢具製造商，明知自己經濟狀況不佳，週轉不靈，為取得製造傢具之三
    合板，竟基於為自己不法所有之詐欺意圖為供行使之用而偽造有價證券之概括犯
    意，自民國（下同）九十一年十月間某日起至同年十一月間某日止，先後四日，
    在台南縣仁德鄉○○○○道附近，以每張新台幣（下同）三千五百元之代價，向
    一不詳姓名成年男子購買未經發票人同意簽發之未填寫日期、金額如附表所示之
    「支票」，每次交付一張，由該不詳姓名成年男子依乙貴安之指示，當場在已蓋
    妥發票人印章之「支票」上，填寫發票日期及金額，而共同意圖供行使之用偽造
    如附表所示支票。乙貴安取得偽造之支票後，自九十一年十月間某日起至同年十
    一月廿六日間之某四日，連續四次至高雄縣仁武鄉○○路十八之二號，向甲○○
    購買三合板，每次交付一張偽造之支票，使甲○○陷於錯誤，認支票來源合法，
    兌現無虞，而將等額之三合板交付。乙貴安得手後，又承先前之詐欺犯意，自九
    十一年十二月一日起至九十二年一月七日止，連續五次向甲○○詐購三合板，甲
    ○○誤認貨款可依約給付，而將價額共廿三萬零三百五十元之三合板交付。嗣甲
    ○○於上述支票屆期後提示，均未獲兌現，多次與乙貴安交涉，亦未獲付款，甲
    ○○始知受騙。
二、案由甲○○向臺灣屏東地方法院提起自訴。
      理      由
一、訊據上訴人即被告乙貴安對於前開向自訴人甲○○購買三合板，而以購買得來之
    支票，抵付部分貨款，支票屆期均未兌現等事實，供承不諱，而否認有詐欺犯行
    ，辯稱：我自九十一年八月間起，即向甲○○購買三合板，之前貨款均已交付，
    後來因貨品利潤較少，入不敷出，又要支付死會會款，且被倒帳，財務發生困難
 ，才未存款供甲○○領取，並無詐欺故意云云。
二、惟查：
  (一)前開事實，已據自訴人甲○○指訴綦詳，並有如附表所示之支票、退票理由單影
    本各四紙，及經被告簽名之送貨單影本七張附卷可稽（原審卷第四－八、五三頁
    ）。證人田錦鐘、乙瑞寶於原審亦均證稱附表編號二及編號三之支票，均非彼等
    所簽發，乙瑞寶並指稱其所申請之支票，於九十一年七月間，連同印鑑一起遺失
    等語（原審卷第七四、七五頁）。附表所示支票之金額及日期，均係該不詳姓名
    成年人依被告之指示所填寫，顯然未經發票人之同意簽發，是被告與該不詳姓名
    成年人有意圖供行使之用而偽造支票之共同犯意聯絡甚明。
  (二)被告明知所交付之支票均係偽造，票載發票人要無付款之可能，而被告自承其財
    務陷於困境，向自訴人購買之三合板，所製造之傢具、出售後貨款，均有收回（
    原審卷第四七頁），而竟未償還自訴人之貨款，參以被告以偽造之支票向自訴人
    購買三合板，得手後，即未給付分文貨款等情狀，則被告自九十一年十月間某日
    起至九十二年一月七日止之購買三合板，顯有不給付貨款之詐欺犯意無疑。
  (三)綜上所，本案事證已臻明確，被告所辯，顯係卸責之詞，殊無足採，其犯行洵
   堪認定。
三、查被告意圖供行使之用，而偽造支票，核其所為，係犯刑法第二百零一條第一項
    之偽造有價證券罪（支票為占有始得行使票上權利之有價證券），又意圖為自己
    不法之所有，以詐術使人將本人之物交付，此部分所為，係犯刑法第三百三十九
    條第一項之詐欺取財罪。被告偽造有價證券後行使，以之詐取財物，因行使有價
    證券，本含有詐欺性質，不另論以詐欺取財罪，又行使有價證券之低度行為，為
    偽造有價證券之高度行為所吸收，僅論以偽造有價證券罪。被告就偽造有價證券
    部分，與不詳姓名成年人間，有犯意聯絡及行為分擔，為共同正犯。被告多次偽
    造有價證券，時間緊接，犯同一之罪名，顯係基於概括犯意反覆為之，應依連續
    犯規定以一罪論，並加重其刑。被告自九十一年十二月一日起至九十二年一月七
    日止之詐欺取財行為，與行使有價證券之詐欺部分，係屬一連貫之連續詐欺行為
    ，亦應為行使有價證券所吸收，不另論以詐欺取財罪。
四、原審論處被告罪刑，固無不合，惟偽造有價證券後行使，本含有詐欺性質，不另
    論以詐欺罪（最高法院三十一年上字第四０九號、四十三年台非字第四五號判例
    參照），原判決認偽造有價證券罪與詐欺取財罪間，有方法結果之牽連關係，而
    從一重之偽造有價證券罪處斷，尚有未洽。被告上訴意旨執前詞指摘原判決不當
    ，雖無理由，但原判決既有可議，自應將之撤銷改判。爰審酌被告偽造有價證券
    四張，詐得財物四十六萬餘元，犯罪後迄未賠償自訴人之損害，及其並無前科紀
    錄，有臺灣高等法院被告全國前案紀錄表在卷可按，素行尚好，審理中坦承部分
    犯行之態度等一切情狀，仍如原審量處如主文所示之刑。如附表所示偽造之支票
    ，應依刑法第二百零五條規定宣告沒收。
據上論斷，應依刑事訴訟法第三百六十九條第一項前段、第三百六十四條、第二百九
十九條第一項前段、刑法第二十八條、第五十六條、第二百零一條第一項、第二百零
五條，罰金罰鍰提高標準條例第一條前段，判決如主文。
中    華    民    國     九十三     年       一       月      二十七    日
                              臺灣高等法院高雄分院刑事第五庭
                                  審判長法官  吳水木
                                        法官  趙文淵
                                        法官  洪慶鐘
右正本證明與原本無異。
如不服本判決應於收受本判決後十日內向本院提出上訴書狀，其未述上訴理由者，
並得於提起上訴後十日內向本院補提理由書狀（均須按他造當事人之人數附繕本)「
切勿逕送上級法院」。
                                      書記官  彭筱瑗
中    華    民    國     九十三     年       一       月     二十九     日
附錄：本判決論罪科刑法條：
刑法第二百零一條第一項
意圖供行使之用，而偽造、變造公債票、公司股票或其他有價證券者，處三年以上十
年以下有期徒刑，得併科三千元以下罰金。
附表
┌──┬──────────┬──────┬────────┬──────┐
│編號│支票號碼            │到期日      │ 票面金額       │發票人      │
├──┼──────────┼──────┼────────┼──────┤
│1.  │ＥＣ0000000  │92年１月日│ 五萬二千八百元 │林桐印      │
├──┼──────────┼──────┼────────┼──────┤
│2.  │ＰＢ0000000  │92年２月日│ 五萬三千五百元 │田錦鐘      │
├──┼──────────┼──────┼────────┼──────┤
│3.  │ＰＡ0000000  │92年１月日│ 五萬九千七百元 │乙瑞寶      │
├──┼──────────┼──────┼────────┼──────┤
│4.  │ＡＨＶ0000000│92年２月１０日│ 七萬一千二百元 │允楊企業有限│
│    │                    │            │                │公司        │
│    │                    │            │                │負責人王安邦│
└──┴──────────┴──────┴────────┴──────┘
                                                                        Ｋ
